臺灣板橋地方法院刑事判決　　　　　　　　　　　　九十三年度交易字第一四六號
　　公　訴　人　臺灣板橋地方法院檢察署檢察官
　　被　　　告　甲○○
右列被告因過失致死案件，經檢察官提起公訴（九十三年度偵字第三四一三號），被
告於本院準備程序中就被訴事實為有罪之陳述，經本院合議庭裁定由受命法官獨任進
行簡式審判程序，並判決如左：
    主  文
甲○○因過失致人於死，處有期徒刑捌月。
    事  實
一、甲○○於民國九十二年十二月二十五日十一時四十五分許，駕駛車牌號碼ＧＡＰ
    ─三二二號普通重型機車，沿臺北縣板橋市○○路由東往西方向行駛，嗣行經臺
    北縣板橋市○○路○段與正隆巷口時，原應注意車前狀況，隨時採取必要之安全
    措施，且應注意汽車行近行人穿越道前，應減速慢行，遇有行人穿越時，無論有
    無交通警察指揮或號誌指示，均應暫停讓行人先行通過，而依當時天候晴、日間
    自然光線、路面乾燥、無缺陷、無障礙物、視距良好之路況，並無不能注意之情
    事，竟疏於注意，未暫停讓前方行人穿越道上因見號誌燈轉換未能一次通過馬路
    ，而調頭退回之行人黃明玉先行通過，致其機車之左側把手不慎撞及黃明玉，造
    成黃明玉因而倒地受傷，雖經緊急送往板橋中英醫院救治，仍不幸於九十二年十
    二月二十九日十二時四十六分許，因顱內出血（硬腦膜下血腫）不治死亡。甲○
    ○於肇事後隨即報警處理，並於有偵查犯罪職務之員警前往現場處理時，向尚不
    知何人犯罪之員警自首並坦承肇事，而接受裁判。
二、案經被害人黃明玉之女陳芳卿訴由臺北縣政府警察局海山分局報請臺灣板橋地方
    法院檢察署檢察官相驗後自動檢舉偵查起訴，經本院裁定進行簡式審判程序。
    理  由
一、按本件被告所犯係死刑、無期徒刑、最輕本刑為三年以上有期徒刑以外之罪，被
    告於準備程序中就前揭被訴事實為有罪之陳述，經本院告知簡式審判程序之旨，
    並聽取公訴人與被告之意見後，爰依刑事訴訟法第二百七十三條之一第一項之規
    定，以裁定由受命法官獨任進行簡式審判程序審理，合先敘明。
二、訊據被告甲○○對於右揭時、地因駕車疏失，未暫停讓在行人穿越道上之被害人
    黃明玉先行通過而肇事，致被害人死亡之事實均坦承不諱，核與告訴人陳芳卿所
    指訴之情節相符，並有道路交通事故調查報告、事故現場圖、道路交通事故調查
    報告表(一)(二)、臺北縣政府警察局海山分局道路交通事故補充資料表各一份、現場
    照片十四幀及中英醫院診斷證明書一紙附卷可稽。而被害人黃明玉確因本件車禍
    造成顱內出血（硬腦膜下血腫）送醫不治死亡等情，亦經臺灣板橋地方法院檢察
    署檢察官督同檢驗員相驗屬實，製有勘驗筆錄、驗斷書及相驗屍體證明書各一份
    在卷可按。
二、按汽車行駛時，駕駛人應注意車前狀況，並隨時採取必要之安全措施以及汽車行
    近行人穿越道前，應減速慢行，遇有行人穿越時，無論有無交通警察指揮或號誌
    指示，均應暫停讓行人先行通過，道路交通安全規則第九十四條第三項、第一百
    零三條分別定有明文。被告駕駛重型機車，行近上開行人穿越道，自應注意前揭
    規定。而本件車禍肇事當時之天候晴、日間自然光線、路面乾燥、無缺陷、無障
    礙物、視距良好等情，亦有上開肇事現場照片及道路交通事故調查報告表(一)可稽
    ，並無被告不能注意之情事，詎其竟疏於注意車前狀況，並隨時採取必要之安全
    措施，且未暫停讓在行人穿越道上因號誌變換無法一次通過而正調頭返回之被害
    人先行通過，即貿然前行，以致所駕駛之前開重型機車左側把手不慎撞及被害人
    ，造成被害人因而倒地受傷，經緊急送醫後，仍因顱內出血（硬腦膜下血腫）不
    治死亡，被告就本件車禍之發生顯有過失甚明。對此，臺灣省臺北縣區車輛行車
    事故鑑定委員會鑑定意見亦同認本件車禍係因被告駕駛普通重機車，未讓行人穿
    越道上行人先行為肇事原因，有該委員會九十三年五月二十四日北鑑字第九三０
    三二七號函暨所附鑑定意見書各一份附卷可參。而被害人因本件車禍導致顱內出
    血（硬腦膜下血腫）不治死亡，業如前述，則被告之過失行為與被害人之死亡間
    ，復具有相當因果關係。本件事證已臻明確，被告之過失犯行堪以認定，應依法
    論科。
三、核被告所為，係犯刑法第二百七十六條第一項之過失致死罪。又被告駕駛重型機
    車，行經行人穿越道，未依規定讓行人即被害人優先通行，導致被害人死亡，依
    法應負刑法過失致死罪責，依道路交通管理處罰條例第八十六條第一項之規定，
    應加重其刑。再被告於肇事後，在有偵查犯罪職務之機關知悉其犯罪前，即向據
    報前往現場處理尚不知何人犯罪之員警坦承肇事，並接受裁判，有臺北縣政府警
    察局海山分局交通分隊偵辦交通事故案件「涉嫌人是否自首」調查表一份在卷足
    憑，符合自首之要件，應依刑法第六十二條前段規定減輕其刑，並依刑法第七十
    一條規定，先加後減之。爰審酌被告前無犯罪科刑紀錄，有臺灣高等法院被告全
    國前案紀錄表一份在卷可參，兼衡被告之生活狀況、智識程度、就本件車禍之發
    生應負完全過失責任以及犯後雖坦承犯行，態度尚佳，惟迄未與被害人家屬達成
    和解，賠償所受損害等一切情狀，量處如主文所示之刑，以資懲儆。
據上論斷，應依刑事訴訟法第二百九十九條第一項前段、第二百七十三條之一第一項
，刑法第二百七十六條第一項、第六十二條前段、道路交通管理處罰條例第八十六條
第一項，罰金罰鍰提高標準條例第一條前段，判決如主文。
本案經檢察官陳銘祥到庭執行職務。
中      華      民      國    九  十  三    年    九    月      九      日
                                  臺灣板橋地方法院交通法庭
                                          法  官  黃  若  美
右正本證明與原本無異。
如不服本判決，應於判決送達後十日內，向本院提出上訴狀。
                                          書記官  曹  秋  冬
中　　　華　　　民　　　國　　九十三　　年　　　九　　　月　　　九　　　日
附錄本案論罪科刑法條全文：
中華民國刑法第二百七十六條
因過失致人於死者，處二年以下有期徒刑、拘役或二千元以下罰金。
從事業務之人，因業務上之過失犯前項之罪者，處五年以下有期徒刑或拘
役，得併科三千元以下罰金。
